【裁判字號】    95,訴,175
【裁判日期】    950324
【裁判案由】    毒品危害防制條例
【裁判全文】
臺灣板橋地方法院刑事判決               95年度訴字第175號
公  訴  人  臺灣板橋地方法院檢察署檢察官
被      告  甲○○
上列被告因違反毒品危害防制條例案件，經檢察官提起公訴（94
年度毒偵字第6847號、第7414號），本院依簡式審判程序，判決
如下：
    主  文
甲○○連續施用第一級毒品，累犯，處有期徒刑壹年貳月，扣案
之海洛因壹包（淨重零點零貳公克，包裝袋無從析離）、海洛因
殘渣袋壹個（量微無從秤量，包裝袋無從析離），均沒收銷燬。
    事  實
一、甲○○前因施用毒品案件，經本院裁定強制戒治後，於民國
    八十九年七月二十五日停止執行釋放，同年十一月二十四日
    執行完畢，再因施用毒品案件，經本院裁定強制戒治，於九
    十三年一月九因法律修正釋放出所，另經本院於九十二年二
    月二十五日以九十一年度訴字第二四九三號判決判處有期徒
    刑八月確定；另於九十二年七月三十日，因竊盜案件經本院
    以九十一年度易字第三二五四號判處有期徒刑四月確定，上
    開二罪經定應執行刑為有期徒刑十月，嗣於九十三年十月二
    十七日縮短刑期執行完畢。詎仍不知悛悔，亦未戒除毒癮，
    復於強制戒治執行完畢釋放後五年內，基於施用第一級毒品
    海洛因之概括犯意，自九十四年十一月九日晚間起至同年月
    十二日晚間止，連續在臺北縣鶯歌鎮○○路加油站廁所內、
    臺北縣三峽鎮○○街一四一號住處等處，以將海洛因加水置
    入注射針筒後注射入人體之方式，施用第一級毒品海洛因多
    次。嗣於同年月十日晚間六時二十分許，為警在臺北縣鶯歌
    鎮中山高架橋上查獲，當場扣得其供己施用剩餘之海洛因殘
    渣袋一個。復於同年月十三日下午二時許，為警在臺北縣三
    峽鎮○○街一四一號前查獲，並當場扣得其預備供己施用之
    海洛因一包（淨重○‧○二公克、空包裝重○‧二一公克）
    ，並採集尿液送驗後，均呈鴉片類陽性反應，始查悉上情。
二、案經臺北縣政府警察局三峽分局報告臺灣板橋地方法院檢察
    署檢察官偵查起訴及移送併辦。本院於準備程序進行中，甲
    ○○就被訴事實為有罪之陳述，經告知簡式審判程序之旨，
    並聽取各當事人之意見後，裁定進行簡式審判程序。
    理  由
一、上揭犯罪事實，業經被告甲○○於本院審理中坦承不諱，且
    其於九十四年十一月十日、同年月十三日經警查獲時所採集
    之尿液經送檢驗後，確均呈鴉片類陽性反應，此有臺灣檢驗
    科技股份有限公司濫用藥物尿液檢驗報告書二紙在卷可稽。
    被告經查獲時扣得之毒品海洛因壹包，經鑑驗後認為係第一
    級毒品海洛因，淨重零點零二公克、空包裝重零點二一公克
    ，亦有法務部調查局鑑定通知書在卷可稽，另有扣案之被告
    所有，施用第一級毒品海洛因後所餘之殘渣袋一個（量微無
    從檢驗秤量）、扣押物品目錄表二紙附卷可佐，足認被告前
    揭施用第一級毒品之自白與事實相符，堪予採信。另被告前
    曾依本院九十一年度毒聲字第三六四九號裁定令入戒治處所
    施以強制戒治，八十九年七月二十五日停止執行釋放，同年
    十一月二十四日執行完畢，有臺灣高等法院被告前案紀錄表
    在卷可參。是被告經強制戒治執行完畢釋放後，五年內再犯
    施用毒品罪之事證明確，其犯行已堪認定，自應依法論科。
二、核被告所為，係犯毒品危害防制條例第十條第一項之施用第
    一級毒品罪。其多次施用第一級毒品海洛因犯行，時間緊接
    ，所犯之罪名相同，顯係基於概括犯意反覆連續為之，應依
    連續犯之規定論以一罪，並加重其刑。至其於施用前後多次
    持有第一級毒品海洛因之低度行為，應為施用之高度行為所
    吸收，不另論罪。被告前曾因施用毒品案件，經本院於九十
    二年二月二十五日以九十一年度訴字第二四九三號判決判處
    有期徒刑八月確定；另於九十二年七月三十日，因竊盜案件
    經本院以九十一年度易字第三二五四號判處有期徒刑四月確
    定，上開二罪經定應執行刑為有期徒刑十月，嗣於九十三年
    十月二十七日縮短刑期執行完畢，此有臺灣高等法院被告前
    案紀錄表一份可查，其於有期徒刑執行完畢後，五年之內再
    犯本件有期徒刑以上之罪，應依刑法第四十七條累犯之規定
    ，遞予加重其刑。被告自九十四年十月九日晚間起至同年月
    十日十八時十分止連續施用第一級毒品海洛因之犯行雖未據
    起訴，然與本件經起訴並論罪部分，有連續犯之裁判上一罪
    關係，本院自應併予審論。爰審酌被告前有多次毒品前科，
    經送觀察、勒戒、強制戒治，仍不能戒除毒癮，本案經第一
    次查獲後，猶不知警惕而持續施用毒品，且二次查獲時驗得
    之尿液毒品濃度均甚高，顯示毒癮深重，難能自拔，自應施
    以相當之刑罰，以期收教化之功能，兼衡其犯後於本院審理
    時自知事證明確，除就施用時間一度避重就輕，顯示仍存僥
    倖心理，然終未為無謂辯解而坦承犯行，且其施用毒品犯行
    所生危害，主要以自戕身心健康為主，對於他人生命、身體
    、財產等法益，尚未查獲重大直接危害等一切情狀，量處如
    主文所示之刑，以示懲儆。
三、扣案之毒品海洛因壹包（淨重零點零二公克、空包裝重零點
    二一公克，包裝袋為盛裝之物，無從析離），為查獲之毒品
    ，至海洛因殘渣袋一個（量微無從檢驗秤量，包裝袋為盛裝
    之物，無從析離），被告自承為其甫施用完畢剩餘之毒品，
    而被告經查獲時確實驗得鴉片類陽性反應，足證該殘渣袋內
    殘渣確為第一級毒品海洛因無疑，亦為查獲之毒品。又被告
    自承上開毒品為其所有並供己施用，均應依毒品危害防制條
    例第十八條第一項規定諭知沒收銷燬。
據上論斷，應依刑事訴訟法第273 條之1 第1 項、第299 條第1
項前段，毒品危害防制條例第10條第1 項、第18條第1 項、第23
條第2 項，刑法第11條前段、第56條、第47條、第38條第1 項第
2 款，判決如主文。
本案經檢察官靳開聖到庭執行職務。
中    華    民    國    95    年    3     月    24    日
                  刑事第六庭??法  官  王偉光
以上正本證明與原本無異
如不服本判決應於送達後10日內向本院提出上訴狀
                                書記官  陳怡君
中    華    民    國    95    年    3     月    24    日
附錄本案論罪科刑法條全文：
毒品危害防制條例第十條：
施用第一級毒品者，處六月以上五年以下有期徒刑。
施用第二級毒品者，處三年以下有期徒刑。


司法院資訊處製作；財團法人民間司法改革基金會備份。
